臺灣臺北地方法院刑事判決        
110年度易字第309號
公  訴  人  臺灣臺北地方檢察署檢察官
被      告  李德偉


選任辯護人  王聖傑律師
            陳柏任律師
被      告  蕭之寬



            蔡昀瑄



            張芸嘉


            游鈞傑


            董丞峻



            李正得


            洪秀夫


上列被告因賭博案件，經檢察官聲請簡易判決處刑（110年度速
偵字第319號），本院受理後（110年度簡字第684號），認不宜
逕以簡易判決處刑，改依通常程序審理，被告於準備程序中就被
訴事實為有罪之陳述，經本院告以簡式審判程序之旨，並聽取當
事人之意見後，裁定改行簡式審判程序，並判決如下：
    主      文
李德偉共同犯圖利聚眾賭博罪，處有期徒刑肆月，如易科罰金，
以新臺幣壹仟元折算壹日。扣案如附表編號一至七所示之物均沒
收；未扣案犯罪所得新臺幣貳拾萬元沒收，於全部或一部不能沒
收或不宜執行沒收時，追徵其價額。
蕭之寬共同犯圖利聚眾賭博罪，處有期徒刑肆月，如易科罰金，
以新臺幣壹仟元折算壹日。扣案如附表編號一至七所示之物均沒
收；未扣案犯罪所得新臺幣貳拾萬元沒收，於全部或一部不能沒
收或不宜執行沒收時，追徵其價額。
蔡昀瑄共同犯圖利聚眾賭博罪，處有期徒刑貳月，如易科罰金，
以新臺幣壹仟元折算壹日。緩刑貳年，並應於本判決確定之翌日
起壹年內，向公庫支付新臺幣壹萬伍仟元。
張芸嘉共同犯圖利聚眾賭博罪，處有期徒刑貳月，如易科罰金，
以新臺幣壹仟元折算壹日。緩刑貳年，並應於本判決確定之翌日
起壹年內，向公庫支付新臺幣壹萬伍仟元。
游鈞傑共同犯圖利聚眾賭博罪，處有期徒刑貳月，如易科罰金，
以新臺幣壹仟元折算壹日。
董丞峻共同犯圖利聚眾賭博罪，處有期徒刑貳月，如易科罰金，
以新臺幣壹仟元折算壹日。緩刑貳年，並應於本判決確定之翌日
起壹年內，向公庫支付新臺幣壹萬伍仟元。
李正得共同犯圖利聚眾賭博罪，處有期徒刑貳月，如易科罰金，
以新臺幣壹仟元折算壹日。
洪秀夫共同犯圖利聚眾賭博罪，處有期徒刑貳月，如易科罰金，
以新臺幣壹仟元折算壹日。緩刑貳年，並應於本判決確定之翌日
起壹年內，向公庫支付新臺幣壹萬伍仟元。
    事實及理由
一、按簡式審判程序之證據調查，不受第159條第1項之限制，刑
    事訴訟法第273條之2定有明文，是於行簡式審判程序之案件
    ，被告以外之人於審判外之陳述，除有其他不得做為證據之
    法定事由外，應認具有證據能力，合先敘明。
二、本件犯罪事實及證據，除證據部分補充被告李德偉、蕭之寬
    、蔡昀瑄、張芸嘉、游鈞傑、董丞峻、李正得、洪秀夫8人
    於本院審理中之自白外，均引用如附件所示檢察官聲請簡易
    判決處刑書之記載。
三、核被告李德偉、蕭之寬、蔡昀瑄、張芸嘉、游鈞傑、董丞峻
    、李正得、洪秀夫8人所為，均係犯刑法第268條前段之圖利
    供給賭博場所罪及同條後段之圖利聚眾賭博罪。被告8人就
    上開犯行，有犯意聯絡及行為分擔，均應論以共同正犯。按
    刑事法若干犯罪行為態樣，本質上原具有反覆、延續實行之
    特徵，立法時既予特別歸類，定為犯罪構成要件之行為要素
    ，則行為人基於概括之犯意，在密切接近之一定時地持續實
    行之複次行為，倘依社會通念，於客觀上認為符合一個反覆
    、延續性之行為觀念者，於刑法評價上，即應僅成立一罪。
    學理上所稱「集合犯」職業性、營業性或收集性等具有重複
    特質之犯罪均屬之，例如經營、從事業務、收集、販賣、製
    造、散布等行為概念者皆是（最高法院95年度台上字第1079
    號判決要旨參照）。查本件被告8人自經營至為警查獲為止
    ，提供該場所為所邀集之人前來聚賭之場所，足徵其等自始
    即基於各反覆實施供給賭博場所及聚眾賭博之單一決意，在
    緊密之時間及空間內反覆、持續從事同一犯罪行為，依社會
    通念，應各僅成立實質上一罪。再本案被告8人分別係以單
    一犯意決定所達成同一犯罪行為，而同時觸犯上開罪名，為
    想像競合犯，均應從一重論以罪質較重之圖利聚眾賭博罪。
四、爰以行為人之責任為基礎，審酌被告李德偉、蕭之寬為本案
    場所之負責人，經營期間約4個月及其規模，被告蔡昀瑄、
    張芸嘉、游鈞傑、董丞峻、李正得、洪秀夫則為受僱用之人
    等行為分擔，其等上開犯行之行為情節、造成危害社會善良
    風俗之程度等情，兼衡其等於警詢、偵查中及審理中均坦承
    犯行之犯後態度，及被告李德偉自述大學肄業之智識程度，
    目前無業，生活仰賴父母，未婚無子女，無需其扶養之人；
    被告蕭之寬自述大學畢業之智識程度，在工地打零工，需扶
    養父母；被告蔡昀瑄自述五專肄業之智識程度，在餐飲業打
    工，未婚無子女，無需扶養之人；被告張芸嘉自述五專畢業
    之智識程度，目前從事線上客服工作，未婚無子女，需扶養
    父母；被告游鈞傑自述高中畢業之智識程度，目前無業，生
    活仰賴父母；被告董丞峻自述高中肄業之智識程度，目前無
    業，生活來源仰賴父母；被告李正得自述二專畢業之智識程
    度，目前無業，生活來源仰賴阿姨，需照顧父親；被告洪秀
    夫自述研究所畢業之智識程度，目前平日照顧子女，假日至
    早餐店工作，需扶養子女及父母（見本院卷第188、207頁）
    等一切情狀，分別量處如主文所示之刑，並均諭知易科罰金
    之折算標準，以示懲儆。
五、又被告蔡昀瑄、張芸嘉、董丞峻、洪秀夫4人前未曾因故意
    犯罪受有期徒刑以上刑之宣告，有臺灣高等法院被告前案紀
    錄表存卷為憑，且本案被告蔡昀瑄、張芸嘉、董丞峻、洪秀
    夫4人僅受雇而從事上開犯行，又情節尚非甚鉅，犯後亦於
    審理中坦承犯行，足見悔意，經此偵審程序，堪認應已知所
    警惕，信無再犯之虞，是本院認所宣告之刑以暫不執行為適
    當，爰依刑法第74條第1項第1款規定，均予以宣告緩刑2年
    ，以啟自新。惟為使被告蔡昀瑄、張芸嘉、董丞峻、洪秀夫
    4人能謹記本案教訓勿再重蹈覆轍，並承擔應負之責任回饋
    社會以贖前愆，復衡酌其等前述教育及智識程度、經濟生活
    狀況等情，併依刑法第74條第2項第4款之規定，宣告如主文
    所示之緩刑條件。倘違反上開負擔，情節重大，足認原宣告
    之緩刑難收其預期效果，而有執行刑罰之必要，得依刑法第
    75條之1第1項第4款規定，撤銷其緩刑之宣告。
六、另被告李正得因於本案宣判前另涉有不能安全駕駛罪經判處
    罪刑（未構成累犯），不符合緩刑之要件；被告游鈞傑則因
    另涉犯強盜罪嫌經提起公訴，有前案紀錄表在卷可參，本院
    因認不宜予緩刑，附此敘明。至於被告李德偉之辯護人雖請
    求予被告李德偉緩刑等語，惟經本院審酌被告李德偉為賭場
    之負責人，經營本案賭場時間非短，犯罪情節非輕，難認僅
    一時失慮所為，且未見有其他應予緩刑之必要，併予敘明。
七、沒收部分
㈠、按供犯罪所用、犯罪預備之物或犯罪所生之物，屬於犯罪行
    為人者，得沒收之，刑法第38條第2 項前段定有明文。本案
    扣案如附表所示之物，均為被告李德偉、蕭之寬所有供本案
    犯行所用之物，業據被告李德偉、蕭之寬供承在卷（見本院
    卷第177頁），自應就被告李德偉、蕭之寬為沒收之諭知。
    聲請意旨雖認扣押之員工約聘條款2張及文件1批亦為犯罪所
    用之物應沒收等語，然查文件1批為本案賭博場所員工之工
    作時間紀錄，有卷內照片存卷可參（見偵卷二第356頁），
    而約聘條款僅為工作條件之約定，雖可為本案之證據，然均
    並不具有促成、推進本案構成要件實現之輔助功能，自非供
    犯罪所用之物，聲請意旨容有誤會，爰均不為沒收之諭知。
    至於其餘扣案物並非本案應沒收物，且無沒收必要，附此敘
    明。
㈡、按犯罪所得，屬於犯罪行為人者，沒收之，全部或一部不能
    沒收或不宜執行沒收時，追徵其價額，刑法第38條之1第1項
    前段、第3項分別定有明文。考其立法意旨在於避免被告因
    犯罪而坐享犯罪所得，顯失公平正義，以沒收回復被告不應
    享有之財產狀態，並阻絕可獲利之犯罪誘因，則沒收自以有
    實際犯罪所得為限，又基於澈底剝奪犯罪所得，以根絕犯罪
    誘因之意旨，不問成本、利潤，均應沒收。次按宣告沒收或
    追徵，有過苛之虞、欠缺刑法上之重要性、犯罪所得價值低
    微，或為維持受宣告人生活條件之必要者，得不宣告或酌減
    之，刑法第38條之2第2項定有明文。而查：
　⒈被告李德偉、蕭之寬本案犯罪所得各為新臺幣（下同）40萬
    元，業據被告李德偉、蕭之寬2人供承在卷（見本院卷第185
    頁），雖未扣案，依前揭規定，不問成本、利潤，仍應依法
    諭知沒收，惟審酌被告李德偉自述目前無業，被告蕭之寬尚
    有子女需扶養之經濟狀況，其等所為經營賭場行為雖非適法
    ，然亦有相當支出，且其等所支出購買犯罪所用之物業經諭
    知沒收，復經本案科刑，參以其等2人尚無其他前科之素行
    ，應認已大幅降低犯罪之誘因，是以就上開金額如全額沒收
    尚有過苛之虞，爰依前揭規定酌減為各20萬元，分別諭知沒
    收，均於全部或一部不能沒收或不宜執行沒收時，追徵其價
    額。至於被告李德偉之辯護人雖辯稱：為兼顧行為人之生活
    應參酌強制執行僅查扣3分之1規定而僅沒收3分之1云云，然
    強制執行規定與本案非得比附爰引，且本案犯罪所得尚未經
    扣案，辯護人所辯並無可採，至於執行時得否分期或沒收、
    追徵期間，則為執行之細節，而非本院職權，併予敘明。至
    於檢察官估算之犯罪所得，其估算尚非有據，爰更正如前，
    附此敘明。
　⒉被告蔡昀瑄、張芸嘉、游鈞傑、董丞峻、李正得、洪秀夫等
    人於本案賭博場所營業時間，所獲得之時薪分別為200至400
    元不等，業據被告8人分別於偵查中供承在卷，而被告蔡昀
    瑄、張芸嘉、游鈞傑、董丞峻、李正得、洪秀夫6人尚僅受
    僱而實際所得非高，且為其等6人維持生活所需，參以其等6
    人經濟狀況，如予沒收，有過苛之虞，爰依刑法前揭規定例
    外不為沒收之諭知。
㈢、又因本案無證據證明前揭賭客係在性質屬公共場所或公眾得
    出入場所賭博財物，從而不構成刑法第266條第1項之罪，是
    本案自無從依第266條第2項為沒收之諭知，聲請意旨容有誤
    會，附此敘明。
據上論斷，應依刑事訴訟法第273條之1第1項、第299條第1項前
段、第310條之2、第454條第2項，刑法第28條、第268條、第55
條、第41條第1項前段、第38條第2項前段、第38條之1第1項前段
、第3項、第74條第1項第1款、第2項第4款，刑法施行法第1條之
1第1項判決如主文。
本案經檢察官黃振城聲請簡易判決處刑，檢察官高光萱到庭執行
職務。
中　　華　　民　　國　　110 　年　　11　　月　　26　　日
                  刑事第七庭  法　官　謝欣宓
上正本證明與原本無異。
如不服本判決應於收受送達後20日內向本院提出上訴書狀，並應
敘述具體理由；其未敘述上訴理由者，應於上訴期間屆滿後20日
內向本院補提理由書（均須按他造當事人之人數附繕本）「切勿
逕送上級法院」。因疫情而遲誤不變期間，得向法院聲請回復原
狀。
                              書記官  陳怡君
中　　華　　民　　國　　110 　年　　11　　月　　30　　日
附錄本案論罪科刑法條：
中華民國刑法第268條
意圖營利，供給賭博場所或聚眾賭博者，處3年以下有期徒刑，
得併科9萬元以下罰金。
附表
編號 物品名稱 數量 備註 一 籌碼 3,610個 含現場查扣時賭客手中使用中及被告持有中之全部籌碼合計 二 監視器主機 1臺  三 螢幕及滑鼠 1臺  四 監視器鏡頭 5個  五 撲克牌 8副  六 骰子 7顆  七 無線電 2臺